臺灣高等法院臺南分院刑事裁定　　　　　　　九十一年度毒抗字第二六四號　 Ｃ
　　　抗　告　人　甲　○　○
右列抗告人因違反毒品危害防制條例聲請強制戒治案件，不服臺灣臺南地方法院中華
民國九十一年七月三十一日第一審裁定（九十一年度毒聲字第一二五六號），提起抗
告，本院裁定如左：
      主      文
抗告駁回。
      理      由
一、按施用第一級或第二級毒品，三犯以上者，應由檢察官聲請法院裁定先令入戒治
    處所施以強制戒治，毒品危害防制條例第二十條第三項但書定有明文。查抗告人
    甲○○（下稱抗告人）前因施用毒品案件，經強制戒治後交付保護管束期滿，由
    原審以八十七年度訴字第三八二號為免刑判決（檢察官誤載為免訴判決）確定，
    又因施用毒品案件，經檢察官起訴並聲請強制戒治，嗣強制戒治部分經停止戒治
    交付保護管束，前於九十年十二月三十一日保護管束期滿，又於九十一年一月二
    十一日十五時三十分許（採尿時）前二十六小時內某時點（檢察官誤載為九十一
    年一月中旬某日），在其位於臺南縣官田鄉南廓村三三之六號住處，施用第一級
    毒品海洛因一次之事實，業經抗告人於偵查中自白不諱，且有臺南縣衛生局於九
    十一年二月五日出具之尿液檢驗報告在卷可稽，復有刑案資料查註紀錄表附卷可
    考，核抗告人係三犯毒品危害防制條例第十條之罪，原審依毒品危害防制條例第
    二十條第三項之規定，准依檢察官之聲請裁定令入戒治處所施以強制戒治，於法
    並無不合。
二、抗告意旨略以：抗告人於九十年十二月十九日向臺灣臺南地方法院檢察署觀護人
    室報到時，接受對其採集尿液檢驗，結果呈毒品陽性反應，經交該觀護人室報請
    檢察官偵辦，經檢察官於九十一年一月二十一日指揮警方約談抗告人，並再進行
    採集尿液檢驗，結果呈毒品陽性反應，本案應屬於民國九十年十二月十九日保護
    管束期間再犯案之事實，應撤銷保護管束，原裁定逕以警方九十一年一月二十一
    日約談抗告人之時間為犯案之時日，而再令抗告人強制戒治一年，即有未洽，為
    此提起抗告，請求撤銷原裁定云云。惟抗告人所述其於九十年十二月十九日向臺
    灣臺南地方法院檢察署觀護人室報到時，接受採集尿液檢驗，結果呈毒品陽性反
    應，並無實據，且停止戒治期間所應交付之保護管束，期滿未經撤銷者，視為強
    制戒治期滿，復為毒品危害防制條例第二十二條第一項前段所明定，抗告人前因
    施用毒品案件，經檢察官起訴並聲請強制戒治，嗣強制戒治部分經停止戒治交付
    保護管束，而於九十年十二月三十一日保護管束期滿，在該期間既未經裁定撤銷
    停止戒治，即應視為強制戒治期滿，抗告人以其於保護管束期間再犯案為由，認
    本案應屬撤銷保護管束之範疇，亦無理由。抗告人據以提起抗告，指摘原裁定不
    當，為無理由，應予駁回。
三、據上論斷，應依刑事訴訟法第四百十二條，裁定如主文。
中    華    民    國      九十一      年      十      月      十四      日
                                  臺灣高等法院臺南分院刑事第三庭
                                      審判長法官  黃    崑    宗
                                            法官  林    勝    木
                                            法官  葉    居    正
右正本證明與原本無異。
不得再抗告。
                                      法院書記官  陳    嘉    琍
中    華    民    國      九十一      年      十      月      十六      日
